臺灣新竹地方法院刑事裁定
                                      110年度聲字第683號
聲  請  人  臺灣新竹地方檢察署檢察官
受  刑  人  林錦華


                    （現在法務部○○○○○○○○○○○執行中）
上列聲請人因受刑人數罪併罰有二裁判以上，聲請定其應執行之
刑（110年度執聲字第424號），本院裁定如下：
    主  文
林錦華犯如附表所示之罪所處之刑，應執行有期徒刑貳拾壹年拾
月。
    理  由
一、聲請意旨略以：上列受刑人林錦華因犯竊盜等案件，先後經
    判決確定如附表，應依刑法第53條及第51條第5款，定其應
    執行之刑，爰依刑事訴訟法第477條第1項聲請裁定等語。
二、茲檢察官依受刑人請求聲請定其應執行之刑，本院審核認聲
    請為正當，應定其應執行之刑，爰依刑事訴訟法第477條第1
    項，刑法第50條第2項、第53條、第51條第5款，裁定如主文
    。　　
中　　華　　民　　國　　110 　年　　5 　　月　　18　　日
                  刑事第六庭  法  官  王子謙
以上正本證明與原本無異。
如不服本裁定，應於裁定送達後5日內向本院提出抗告狀。
中　　華　　民　　國　　110 　年　　5 　　月　　18　　日
                              書記官  廖宜君
附表：
編　　　　　號  1 2 3 罪　　　　　名  毒品危害防制條例 竊盜 毒品危害防制條例 宣　　告　　刑  有期徒刑11月 有期徒刑8月 有期徒刑8月 犯  罪  日  期  99年4月12日 99年6月22日 99年8月5日 偵查(自訴)機關年　度　案　號  苗栗地檢 99年度撤緩毒偵字第28號 苗栗地檢 99年度偵字第6530號 苗栗地檢 99年度毒偵字第1140號 最  後  事實審 法　　院 苗栗地院 苗栗地院 苗栗地院  案　　號 100年度訴緝字第22號 100年度易緝字第20號 100年度訴緝字第23號  判決日期 100年8月22日 100年8月31日 100年8月30日 確　定   判　決 法　　院 苗栗地院 苗栗地院 苗栗地院  案　　號 100年度訴緝字第22號 100年度易緝字第20號 100年度訴緝字第23號  判　　決確定日期 100年8月22日 100年8月31日 100年8月30日 備　　　　　註  編號1至41應執行有期徒刑21年     編號1至42應執行有期徒刑21年6月   

編　　　　　號  4 5 6 罪　　　　　名  竊盜 竊盜 竊盜 宣　　告　　刑  有期徒刑1年 有期徒刑9月 有期徒刑9月 犯  罪  日  期  99年4月20日 99年5月16日 99年5月22日 偵查(自訴)機關年　度　案　號  苗栗地檢 99年度偵字第3927號 苗栗地檢 99年度偵字第3654號等 苗栗地檢 99年度偵字第3654號等 最  後  事實審 法　　院 苗栗地院 苗栗地院 苗栗地院  案　　號 100年度易緝字第18號 100年度易緝字第19號 100年度易緝字第19號  判決日期 100年9月8日 100年8月22日 100年8月22日 確　定   判　決 法　　院 苗栗地院 苗栗地院 苗栗地院  案　　號 100年度易緝字第18號 100年度易緝字第19號 100年度易緝字第19號  判　　決確定日期 100年10月11日 100年8月22日 100年8月22日  備　　　　　註   編號5至9應執行有期徒刑2年    編號1至41應執行有期徒刑21年     編號1至42應執行有期徒刑21年6月   

編　　　　　號  7 8 9 罪　　　　　名  竊盜 竊盜 竊盜 宣　　告　　刑  有期徒刑7月 有期徒刑7月 有期徒刑7月 犯  罪  日  期  99年5月16日 99年5月18日 99年5月27日 偵查(自訴)機關年　度　案　號  苗栗地檢 99年度偵字第3654號等 苗栗地檢 99年度偵字第3654號等 苗栗地檢 99年度偵字第3654號等 最  後  事實審 法　　院 苗栗地院 苗栗地院 苗栗地院  案　　號 100年度易緝字第19號 100年度易緝字第19號 100年度易緝字第19號  判決日期 100年8月22日 100年8月22日 100年8月22日 確　定   判　決 法　　院 苗栗地院 苗栗地院 苗栗地院  案　　號 100年度易緝字第19號 100年度易緝字第19號 100年度易緝字第19號  判　　決確定日期 100年8月22日 100年8月22日 100年8月22日  備　　　　　註  編號5至9應執行有期徒刑2年     編號1至41應執行有期徒刑21年     編號1至42應執行有期徒刑21年6月   

編　　　　　號  10 11 12 罪　　　　　名  竊盜 竊盜 竊盜 宣　　告　　刑  有期徒刑1年 有期徒刑11月 有期徒刑8月 犯  罪  日  期  100年3月18日 100年3月23日 99年11月15日 偵查(自訴)機關年　度　案　號  新竹地檢 100年度偵字第3394號 新竹地檢 100年度偵字第3394號 苗栗地檢 101年度偵字第403號 最  後  事實審 法　　院 新竹地院 新竹地院 苗栗地院  案　　號 100年度審易字第829號 100年度審易字第829號 101年度易字第72號  判決日期 100年10月19日 100年10月19日 101年5月16日 確　定   判　決 法　　院 新竹地院 新竹地院 苗栗地院  案　　號 100年度審易字第829號 100年度審易字第829號 101年度易字第72號  判　　決確定日期 100年10月19日 100年10月19日 101年6月7日  備　　　　　註  編號10至11應執行有期徒刑1年10月     編號1至41應執行有期徒刑21年     編號1至42應執行有期徒刑21年6月   

編　　　　　號  13 14 15 罪　　　　　名  竊盜 竊盜 毒品危害防制條例 宣　　告　　刑  有期徒刑4月 有期徒刑1年 有期徒刑9月 犯  罪  日  期  100年6月上旬某日 100年7月3日 100年7月14日 偵查(自訴)機關年　度　案　號  新竹地檢 100年度偵字第8039號 新竹地檢 100年度偵字第9460號等 新竹地檢 100年度毒偵字第1235號 最  後  事實審 法　　院 新竹地院 新竹地院 新竹地院  案　　號 100年度審易字第1113號 100年度審易字第616號 100年度審訴字第673號  判決日期 101年5月25日 101年7月10日 101年5月31日 確　定   判　決 法　　院 新竹地院 新竹地院 新竹地院  案　　號 100年度審易字第113號 100年度審易字第616號 100年度審訴字第673號  判　　決確定日期 101年5月25日 101年7月10日 101年5月31日  備　　　　　註    編號15至16 應執行有期徒刑11月   編號1至41應執行有期徒刑21年     編號1至42應執行有期徒刑21年6月   

編　　　　　號  16 17 18 罪　　　　　名  毒品危害防制條例 竊盜 竊盜 宣　　告　　刑  有期徒刑4月 有期徒刑1年 有期徒刑1年  犯  罪  日  期  100年7月14日18時57分為警採尿時起回溯96小時內某時許  99年7月21日  99年11月28日 偵查(自訴)機關年　度　案　號  新竹地檢 100年度毒偵字第1235號 新竹地檢 100年度偵緝字第383號等 新竹地檢 100年度偵緝字第383號等 最  後  事實審 法　　院 新竹地院 臺灣高院 臺灣高院  案　　號 100年度審訴字第673號 101年度上易字第1434號 101年度上易字第1434號  判決日期 101年5月31日 101年8月1日 101年8月1日 確　定   判　決 法　　院 新竹地院 臺灣高院 臺灣高院  案　　號 100年度審訴字第673號 101年度上易字第1434號 101年度上易字第1434號  判　　決確定日期 101年5月31日 101年8月1日 101年8月1日  備　　　　　註  編號15至16 應執行有期徒刑11月 編號17至28 應執行有期徒刑4年4月    編號1至41應執行有期徒刑21年     編號1至42應執行有期徒刑21年6月   

編　　　　　號  19 20 21 罪　　　　　名  竊盜 竊盜 竊盜 宣　　告　　刑  有期徒刑1年 有期徒刑1年 有期徒刑1年 犯  罪  日  期  100年2月23日 100年4月12日 100年6月22日 偵查(自訴)機關年　度　案　號  新竹地檢 100年度偵緝字第383號等 新竹地檢 100年度偵緝字第383號等 新竹地檢 100年度偵緝字第383號等 最  後  事實審 法　　院 臺灣高院 臺灣高院 臺灣高院  案　　號 101年度上易字第1434號 101年度上易字第1434號 101年度上易字第1434號  判決日期 101年8月1日 101年8月1日 101年8月1日 確　定   判　決 法　　院 臺灣高院 臺灣高院 臺灣高院  案　　號 101年度上易字第1434號 101年度上易字第1434號 101年度上易字第1434號  判　　決確定日期 101年8月1日 101年8月1日 101年8月1日  備　　　　　註  編號17至28應執行有期徒刑4年4月     編號1至41應執行有期徒刑21年     編號1至42應執行有期徒刑21年6月   

編　　　　　號  22 23 24 罪　　　　　名  竊盜 竊盜 竊盜 宣　　告　　刑  有期徒刑11月 有期徒刑11月 有期徒刑11月 犯  罪  日  期  99年7月7日 99年9月22日11時至25日21時50分間某時許 99年11月14日 偵查(自訴)機關年　度　案　號  新竹地檢 100年度偵緝字第383號等 新竹地檢 100年度偵緝字第383號等 新竹地檢 100年度偵緝字第383號等 最  後  事實審 法　　院 臺灣高院 臺灣高院 臺灣高院  案　　號 101年度上易字第1434號 101年度上易字第1434號 101年度上易字第1434號  判決日期 101年8月1日 101年8月1日 101年8月1日 確　定   判　決 法　　院 臺灣高院 臺灣高院 臺灣高院  案　　號 101年度上易字第1434號 101年度上易字第1434號 101年度上易字第1434號  判　　決確定日期 101年8月1日 101年8月1日 101年8月1日  備　　　　　註  編號17至28應執行有期徒刑4年4月     編號1至41應執行有期徒刑21年     編號1至42應執行有期徒刑21年6月   

編　　　　　號  25 26 27 罪　　　　　名  竊盜 竊盜 竊盜 宣　　告　　刑  有期徒刑11月 有期徒刑11月 有期徒刑11月 犯  罪  日  期  100年5月2日 100年5月7日 100年6月24日 偵查(自訴)機關年　度　案　號  新竹地檢 100年度偵緝字第383號等 新竹地檢 100年度偵緝字第383號等 新竹地檢 100年度偵緝字第383號等 最  後  事實審 法　　院 臺灣高院 臺灣高院 臺灣高院  案　　號 101年度上易字第1434號 101年度上易字第1434號 101年度上易字第1434號  判決日期 101年8月1日 101年8月1日 101年8月1日 確　定   判　決 法　　院 臺灣高院 臺灣高院 臺灣高院  案　　號 101年度上易字第1434號 101年度上易字第1434號 101年度上易字第1434號  判　　決確定日期 101年8月1日 101年8月1日 101年8月1日  備　　　　　註  編號17至28應執行有期徒刑4年4月     編號1至41應執行有期徒刑21年     編號1至42應執行有期徒刑21年6月   

編　　　　　號  28 29 30 罪　　　　　名  竊盜 竊盜 竊盜 宣　　告　　刑  有期徒刑1年1月 有期徒刑1年 有期徒刑1年 犯  罪  日  期  100年5月6日 100年7月3日 100年7月9日 偵查(自訴)機關年　度　案　號  新竹地檢 100年度偵緝字第383號等 新竹地檢 101年度偵字第3331號 新竹地檢 101年度偵緝字第210號 最  後  事實審 法　　院 臺灣高院 新竹地院 新竹地院  案　　號 101年度上易字第1434號 101年度審易字第503號 101年度審易字第614號  判決日期 101年8月1日 101年6月19日 101年7月18日 確　定   判　決 法　　院 臺灣高院 新竹地院 新竹地院  案　　號 101年度上易字第1434號 101年度審易字第503號 101年度審易字第614號  判　　決確定日期 101年8月1日 101年6月19日 101年8月24日  備　　　　　註  編號17至28 應執行有期徒刑4年4月     編號1至41應執行有期徒刑21年     編號1至42應執行有期徒刑21年6月   

編　　　　　號  31 32 33 罪　　　　　名  竊盜 竊盜 竊盜 宣　　告　　刑  有期徒刑8月 有期徒刑8月 有期徒刑5月 犯  罪  日  期  99年7月29日 100年2月25日 99年10月1日 偵查(自訴)機關年　度　案　號  新竹地檢 100年度偵緝字第384號等 新竹地檢 100年度偵緝字第384號等 新竹地檢 100年度偵緝字第384號等 最  後  事實審 法　　院 新竹地院 新竹地院 新竹地院  案　　號 101年度審易字第170號 101年度審易字第170號 101年度審易字第170號  判決日期 101年5月25日 101年5月25日 101年5月25日 確　定   判　決 法　　院 臺灣高院 臺灣高院 臺灣高院  案　　號 101年度上易字第1821號 101年度上易字第1821號 101年度上易字第1821號  判　　決確定日期 101年9月3日 101年9月3日 101年9月3日  備　　　　　註  編號31至37應執行有期徒刑3年4月     編號1至41應執行有期徒刑21年     編號1至42應執行有期徒刑21年6月   

編　　　　　號  34 35 36 罪　　　　　名  竊盜 竊盜 竊盜 宣　　告　　刑  有期徒刑4月 有期徒刑4月 有期徒刑7月 犯  罪  日  期  99年10月1日 99年10月2日 99年10月1日 偵查(自訴)機關年　度　案　號  新竹地檢 100年度偵緝字第384號等 新竹地檢 100年度偵緝字第384號等 新竹地檢 100年度偵緝字第384號等 最  後  事實審 法　　院 新竹地院 新竹地院 新竹地院  案　　號 101年度審易字第170號 101年度審易字第170號 101年度審易字第170號  判決日期 101年5月25日 101年5月25日 101年5月25日 確　定   判　決 法　　院 臺灣高院 臺灣高院 臺灣高院  案　　號 101年度上易字第1821號 101年度上易字第1821號 101年度上易字第1821號  判　　決確定日期 101年9月3日 101年9月3日 101年9月3日  備　　　　　註  編號31至37應執行有期徒刑3年4月     編號1至41應執行有期徒刑21年     編號1至42應執行有期徒刑21年6月   

編　　　　　號  37 38 39 罪　　　　　名  竊盜 毒品危害防制條例 毒品危害防制條例 宣　　告　　刑  有期徒刑9月 有期徒刑2年2月 有期徒刑1年2月 犯  罪  日  期  100年3月24日 100年5月3日 100年5月11日 偵查(自訴)機關年　度　案　號  新竹地檢 100年度偵緝字第384號等 新竹地檢 100年度偵字第6869號等 新竹地檢 100年度偵字第6869號等 最  後  事實審 法　　院 新竹地院 臺灣高院 臺灣高院  案　　號 101年度審易字第170號 101年度上訴字第2504號 101年度上訴字第2504號  判決日期 101年5月25日 101年11月27日 101年11月27日 確　定   判　決 法　　院 臺灣高院 最高法院 最高法院  案　　號 101年度上易字第1821號 102年度台上字第1920號 102年度台上字第1920號  判　　決確定日期 101年9月3日 102年5月15日 102年5月15日  備　　　　　註  編號31至37 應執行有期徒刑3年4月 編號38至41 應執行有期徒刑3年8月    編號1至41應執行有期徒刑21年     編號1至42應執行有期徒刑21年6月   

編　　　　　號  40 41 42 罪　　　　　名  毒品危害防制條例 毒品危害防制條例 竊盜 宣　　告　　刑  有期徒刑10月 有期徒刑10月 有期徒刑9月 犯  罪  日  期  100年7月13日 100年7月13日 100年3月3日 偵查(自訴)機關年　度　案　號  新竹地檢 100年度偵字第6869號等 新竹地檢 100年度偵字第6869號等 臺東地檢 106年度偵字第2550號 最  後  事實審 法　　院 臺灣高院 臺灣高院 臺東地院  案　　號 101年度上訴字第2504號 101年度上訴字第2504號 106年度易字第385號  判決日期 101年11月27日 101年11月27日 107年1月12日 確　定   判　決 法　　院 最高法院 最高法院 臺東地院  案　　號 102年度台上字第1920號 102年度台上字第1920號 106年度易字第385號  判　　決確定日期 102年5月15日 102年5月15日 107年2月5日  備　　　　　註  編號38至41 應執行有期徒刑3年8月     編號1至41應執行有期徒刑21年     編號1至42應執行有期徒刑21年6月   

編　　　　　號  43 44 45 罪　　　　　名  竊盜   宣　　告　　刑  有期徒刑8月   犯  罪  日  期  100年3月16日   偵查(自訴)機關年　度　案　號  新竹地檢 109年度偵字第5606號   最  後  事實審 法　　院 新竹地院    案　　號 109年度易字第639號    判決日期 109年11月16日   確　定   判　決 法　　院 新竹地院    案　　號 109年度易字第639號    判　　決確定日期 109年12月29日   備　　　　　註